【裁判字號】    98,家抗,22
【裁判日期】    980929
【裁判案由】    訴訟救助
【裁判全文】
臺灣高等法院高雄分院民事裁定          98年度家抗字第22號
抗  告  人  乙○○
上列抗告人因與相對人甲○○間請求離婚聲請訴訟救助事件，抗
告人對於民國98年7 月28日台灣高雄地方法院98年度家救字第11
4 號所為裁定提起抗告，本院裁定如下：
    主  文
抗告駁回。
抗告訴訟費用由抗告人負擔。
    理  由
一、按「當事人無資力支出訴訟費用者，法院應依聲請，以裁定
    准予訴訟救助。但顯無勝訴之望者，不在此限」，民事訴訟
    法第107 條第1 項定有明文。又「經法律扶助基金會分會准
    予法律扶助之無資力者，其於訴訟程序中，向法院聲請訴訟
    救助時，除另有不符法律扶助事實之證明者外，應准予訴訟
    救助」，法律扶助法第62條亦有明文規定。
二、經查，本件相對人與抗告人間請求離婚事件，因相對人無資
    力支出訴訟費用，向財團法人法律扶助基金會高雄分會申請
    法律扶助，並經准予全部法律扶助之事實，業據相對人提出
    戶籍謄本、財團法人法律扶助基金會專用委任狀、財團法人
    法律扶助基金會高雄分會法律扶助審查表等為證；而相對人
    於96年度、97年度所得均為0 ，只有小客車1 輛，無其他財
    產，有相對人之稅務電子閘門財產所得調件明細表1 份附卷
    可參（本院卷第12、13頁），堪認相對人並無資力支出訴訟
    費用，且依相對人所提出之起訴狀及相關卷證資料所示，其
    訴訟亦非顯無勝訴之望。此外，復查無相對人另有不符法律
    扶助事實之證明。是相對人聲請訴訟救助，核與前揭規定相
    符，應予准許。原裁定准予訴訟救助，經核並無違誤。抗告
    人主張：相對人曾於七、八年前因車禍領取保險金，並長年
    居住在外，不可能無法支付費用云云，惟查抗告人對相對人
    領取保險金多少？是否有剩餘？均不清楚，抗告人空言主張
    相對人有資力支出訴訟費用，指摘原裁定不當，求予廢棄，
    為無理由，應予駁回。
三、據上論結，本件抗告為無理由，依民事訴訟法第495 條之1
    第1 項、第449 條第1 項、第95條、第78條，裁定如主文。
中    華    民    國    98    年    9     月    29    日
                            家事法庭
                                審判長法官  蔡明宛
                                法      官  魏式璧
                                法      官  曾錦昌
以上正本證明與原本無異。
如不服本裁定應於送達後10日內向本院提出再抗告狀（並按他造
當事人之人數附繕本），並繳納再抗告費新臺幣1,000 元。
再為抗告僅得以適用法規顯有錯誤為理由，並應委任律師為代理
人。
中    華    民    國    98    年    9     月    29    日
                                書  記  官  梁美姿
附註：
抗告人之配偶、三親等內之血親、二親等內之姻親，或抗告人為
法人、中央或地方機關時，其所屬專任人員具有律師資格並經法
院認適當者，亦得為第三審代理人。
抗告人或其法定代理人具有律師資格者及前項情形，應於提起抗
告或委任時釋明之。


司法院資訊處製作；財團法人民間司法改革基金會備份。
